【裁判字號】    99,聲,1895
【裁判日期】    990531
【裁判案由】    聲請準抗告
【裁判全文】
臺灣臺中地方法院刑事裁定              99年度聲字第1895號
聲  請  人  甲○○
上列聲請人因妨害自由案件，對於檢察官之處分不服（臺灣臺中
地方法院檢察署檢察官九十八年度偵字第一六四九六、一六八三
四號），聲請撤銷，本院裁定如下：
    主    文
聲請駁回。
    理    由
一、聲請意旨如附件刑事抗告狀所載。
二、按對於檢察官所為關於羈押、具保、責付、限制住居、搜索
    扣押或扣押物發還、因鑑定將被告送入醫院或其他處所之處
    分及刑事訴訟法第一百零五條第三項、第四項所為之禁止或
    扣押之處分，及對於證人、鑑定人或通譯科罰鍰之處分有不
    服者，得聲請其所屬法院撤銷或變更之，刑事訴訟法第四百
    十六條第一項第一、二款定有明文。次按抗告法院認為抗告
    有刑事訴訟法第四百零八條第一項前段抗告不合法律上之程
    式或法律上不應准許，或其抗告權已經喪失者，應以裁定駁
    回之；準抗告亦有準用，刑事訴訟法第四百十一條前段、第
    四百十六條第四項亦分別規定至明。
三、經查：依本件刑事抗告狀觀之，聲請人甲○○係指摘檢察官
    妄自以來源非法之竊錄證物濫權追訴，並故意隱瞞對其有利
    之證物，而未仔細比對告訴人指訴矛盾不實之處，且未就告
    訴人以虛報誣告罪提起公訴，觸犯職業行為規範之失職濫權
    嫌疑等情（完整指摘內容詳如卷附刑事抗告狀），惟聲請人
    所述各項檢察官之處置作為，既非關於羈押、具保、責付、
    限制住居、搜索扣押或扣押物發還、因鑑定將被告送入醫院
    或其他處所之處分及刑事訴訟法第一百零五條第三項、第四
    項所為之禁止或扣押之處分，亦與對於證人、鑑定人或通譯
    科罰鍰之處分無涉，皆與刑事訴訟法第四百十六條第一項第
    一、二款所定得以提出準抗告之前提要件不符，聲請人自無
    從援引該條規定請求本院撤銷檢察官之處分。況且聲請人所
    指摘之案件業經檢察官提起公訴，並經本院以九十九年度訴
    字第一四二五號繫屬審理在案，此有臺灣高等法院被告前案
    紀錄表及臺灣臺中地方法院檢察官九十八年度偵字第一０八
    七八、一六四九六、一六八三四號起訴書各一份在卷可參，
    倘聲請人對於檢察官據以起訴所憑證物認為來源不法，或謂
    檢察官證據取捨之判斷有誤，均得於本院審理該案時逐一論
    究、爭執，以維權益，附此敘明。綜上所陳，本件準抗告顯
    與刑事訴訟法第四百十六條第一項第一、二款之規定尚有未
    合，且無從命聲請人補正，已非適法，應予駁回。
四、依刑事訴訟法第四百十六條第四項、第四百十一條前段，裁
    定如主文。
中    華    民    國    99    年    5     月    31    日
                  刑事第十八庭  法  官  高文崇
上正本證明與原本無異。
如不服本裁定，應於送達後五日內，向本院提出抗告狀。
                                書記官  林淑慧
中    華    民    國    99    年    5     月    31    日

司法院資訊處製作；財團法人民間司法改革基金會備份。
